【裁判字號】    89,易緝,36
【裁判日期】    900306
【裁判案由】    麻醉藥品管理條例
【裁判全文】
臺灣嘉義地方法院刑事判決                          八十九年度易緝字第三六號
    公  訴  人  臺灣嘉義地方法院檢察署檢察官
    被      告  甲○○
右被告因違反麻醉藥品管理條例案件，經檢察官提起公訴（八十七年度偵字第一六三
八號），本院判決如左：
      主  文
甲○○連續施用第二級毒品，累犯，免刑。
      事  實
一、甲○○於民國八十一年間，曾因違反農礦工商條例及藏匿人犯，分經臺灣台中地
    方法院判處有期徒刑四月、三月，並定其執行刑六月。分別於八十一年十月二十
    二日及八十一年七月八日易科罰金執行完畢，詎仍不知悔改，基於施用第二級毒
    品安非他命之概括犯意，先後於民國八十四年十二月十九日及八十五年一月十日
    ，在嘉義市○區○○里○鄰○○○路六二一巷一三０弄二十五號，以將安非他命
    置於玻璃球管內而後以火烘烤吸食其氣體之方式，施用第二級毒品安非他命各一
    次，於八十五年一月十日十七時，為警於上開處所查獲。嗣經本院依職權裁定觀
    察勒戒，認無繼續施用傾向。
二、案經台灣嘉義地方法院檢察署檢察官自動檢舉偵查起訴。
    理  由
一、訊據被告甲○○固坦承施用第二級毒品安非他命，惟矢口否認曾施用二次，辯稱
    ：我只有用過一次而以。經查：證人宋粵臺於偵查時證稱：「（問：甲○○有無
    一起吸？）有，八十四年十二月十九日有一起吸過，八十五年一月十日早上在陽
    台我與甲○○也有吸。」且被告於八十五年一月十日二十時許為警查獲後所採集
    之尿液，確呈安非他命陽性反應，此有嘉義縣衛生局煙毒尿液檢驗單一紙在卷可
    佐，且有水煙斗一組及玻璃球管二只扣案足佐，是被告所辯，顯係卸責之詞，不
    足採信，本案事證明確，被告犯行堪以認定。
二、被告行為後，毒品危害防制條例已於八十七年五月二十日公布施行，自同月二十
    二日起生效，以之與行為時之麻醉藥品管理條例相比較結果，以裁判時之新法即
    毒品危害防制條例之規定有利於被告，自應適用該新法。核被告所為，係犯毒品
    危害防制條例第十條第二項之罪。其持有第二級毒品之低度行為，為其施用第二
    級毒品之高度行為所吸收，不另論罪。其先後多次犯行，時間緊接，犯罪構成要
    件相同，顯係基於概括之犯意而為，應依刑法第五十六條之規定論以一罪，本應
    依法加重其刑。被告甲○○於八十一年間，曾因違反農礦工商條例及藏匿人犯，
    經分臺灣台中地方法院判處有期徒刑四月、三月，並定其執行刑六月。分別於八
    十一年十月二十二日及八十一年七月八日易科罰金執行完畢，此有臺灣臺中地方
    法院檢察署八十一年度執字第００三三五四號及八十一年度執更字第０００八０
    一號卷可資為證，其於五年內再犯本件有期徒刑以上之罪，為累犯，應依法加重
    其刑。被告經本院依職權裁定送觀察、勒戒後，認無繼續施用毒品之傾向，有台
    灣嘉義看守所附設勒戒所九十年一月五日嘉所文衛字第００三四號函送之證明書
    一份附卷可參，自應為免刑之判決。
三、據上論斷，應依刑事訴訟法第二百九十九條第一項但書，毒品危害防制條例第十
    條第二項、第二十條第二項、第三十五條第三款，刑法第十一條前段、第二條第
    一項但書、第五十六條、第四十七條，判決如主文。
本案經檢察官陳美君到庭執行職務。
中     華     民     國      九十      年      三      月      六      日
                                  臺灣嘉義地方法院刑事第三庭
                                      法  官   康  存  真
右正本證明與原本無異。
如不服本判決，應於判決送達後十日內向本院提出上訴狀( 應附繕本 )。
中     華     民     國      九十      年      三      月      七      日
                                      書記官   胡  祥  生


司法院資訊處製作；財團法人民間司法改革基金會備份。
